【裁判字號】    92,訴,1963
【裁判日期】    920829
【裁判案由】    毒品危害防制條例
【裁判全文】
臺灣高雄地方法院刑事判決                        九十二年度訴字第一九六三號
    公  訴  人  臺灣高雄地方法院檢察署檢察官
    被      告  甲○○
右列被告因違反毒品危害防制條例案件，茲經檢察官提起公訴（九十二年度毒偵緝字
第三四０號、九十二年度毒偵字第三九八五號），本院判決如左：
    主  文
甲○○連續施用第一級毒品，處有期徒刑壹年。
扣案之第一級毒品海洛因壹包（驗後淨重零點壹陸公克）、殘留第一級毒品海洛因殘
渣之注射針筒貳支、夾鍊袋壹個及塑膠鏟管壹支，均沒收銷燬之；扣案之注射針筒參
支均沒收。
    事  實
一、甲○○前因施用毒品案件，經本院以八十九年度毒聲字第九四號裁定送戒治處所
    強制戒治，於民國九十年六月二十七日強制戒治期滿，由臺灣高雄地方法院檢察
    署於九十年七月十六日以九十年度戒毒偵字第七八二號為不起訴處分確定。詎甲
    ○○又基於概括犯意，自九十一年十二月二日起至九十二年五月十七日晚上某時
    許止，在其位於高雄縣梓官鄉○○村○○○路三巷六四號住處等處所，以少許海
    洛因摻水置於針筒後注射之方式，連續施用第一級毒品海洛因多次，為警分別於
    下列時、地查獲：(一)於九十一年十二月二日十二時三十分許，在高雄縣仁武鄉
    ○○路、水管路口查獲，並扣得尚未使用之注射針筒二支；(二)於九十二年一月
    十九日十五時五十分許，在高雄縣梓官鄉○○路梓官國小旁查獲，並扣得第一級
    毒品海洛因一包（驗後淨重０點一六公克）及殘留第一級毒品海洛因殘渣之注射
    針筒二支；(三)於九十二年三月八日十五時二十分許，因另案經高雄市政府警察
    局三民第一分局通知到場時，對其實施採尿送驗而查獲；(四)於九十二年五月十
    二日二十時三十分許，在高雄縣梓官鄉○○○路保生三巷內空地查獲，並扣得殘
    留第一級毒品海洛因殘渣之夾鍊袋一個；(五)於九十二年五月十八日十七時三十
    分許，在高雄縣梓官鄉○○村○○○路六七巷三五號旁空屋內查獲，並扣得殘留
    第一級毒品海洛因殘渣之塑膠鏟管、尚未使用之注射針筒、香菸各一支及衛生紙
    團一團等物品。
二、案經高雄縣警察局仁武分局、岡山分局及高雄市政府警察局三民第一分局報告臺
    灣高雄地方法院檢察署檢察官偵查起訴。
    理  由
一、訊據被告甲○○對其於右揭時、地連續多次施用第一級毒品海洛因之犯行均坦承
    不諱，且扣案之不明白粉一包（驗後淨重０點一六公克）經送法務部調查局鑑定
    結果，確為第一級毒品海洛因無誤，有該局調科壹字第二二００一四八四六號鑑
    定通知書在卷可憑，而扣案之注射針筒五支、夾鍊袋一個、塑膠鏟管、香菸各一
    支及衛生紙團一團等物品，經本院依職權送驗結果，其中警方於九十二年一月十
    九日扣得之注射針筒二支、於九十二年五月十二日扣得之夾鍊袋一個及於九十二
    年五月十八日扣得之塑膠鏟管，均殘有第一級毒品海洛因，此亦有高雄醫學大學
    附設中和紀念醫院編號第九二０八—九一號、第九二０八—九二號、第九二０八
    —七五號、第九二０八—七八號、第九二０八—七九號、第九二０八—八０號、
    第九二０八—八一號檢驗報告共七紙附卷足稽。又被告為警查獲時所採尿液經送
    驗結果，均呈有嗎啡陽性反應，此有高雄縣政府衛生局九十一年十二月九日九一
    煙檢字第二０三五號、九十二年五月二十八日九二煙檢字第九一九號、九十二年
    六月五日九二煙檢字第九九四號、高雄市立凱旋醫院九十二年三月二十日高市凱
    醫檢字第九三三號煙毒尿液檢驗成績書共四份及高雄醫學大學附設中和紀念醫院
    編號第九二０八—一一一號、第九二０八—一一二號、第九二０八—一一三號檢
    驗報告共三份在卷可證，足見其所稱於前揭時、地多次施用海洛因之供詞，應與
    事實相符而堪採信。又被告前因施用毒品案件，經本院以八十九年度毒聲字第九
    四號裁定送戒治處所強制戒治，經強制戒治期滿，由臺灣高雄地方法院檢察署以
    九十年度戒毒偵字第七八二號為不起訴處分確定，有該不起訴處分書、臺灣高等
    法院被告全國前案紀錄表及臺灣高雄地方法院檢察署刑案資料查註紀錄表各一份
    在卷足參，本件事證明確，被告犯行堪以認定。
二、核被告甲○○所為，係犯毒品危害防制條例第十條第一項之施用第一級毒品罪，
    被告持有第一級毒品之行為已為其施用之高度行為所吸收，不另論罪。又被告多
    次施用毒品行為均時間密接，手法相同，觸犯構成要件同一之罪名，顯係基於概
    括犯意為之，應依連續犯規定論以一罪，並加重其刑。爰審酌被告前有麻藥前科
    ，復因施用毒品經強制戒治及不起訴處分，有前開被告全國前案紀錄表可參，竟
    仍不知戒除惡習，於戒治期滿後旋即再次施用毒品，且施用期間長達半年，顯見
    其毫無悔悟之意，亦缺乏戒絕毒品之決心，惟其行為尚未害及他人及其犯後坦承
    犯行，態度尚可等一切情狀，酌情量處如主文所示之刑。
三、警方於九十二年一月十九日所扣得之注射針筒二支、於九十二年五月十二日所扣
    得之夾鍊袋一個及於九十二年五月十八日所扣得之塑膠鏟管一支等物品，均殘有
    第一級毒品海洛因，有前揭檢驗報告可佐，應與扣案之第一級毒品海洛因一包（
    驗後淨重為０點一六公克）併依毒品危害防制條例第十八條第一項前段沒收銷毀
    之。另警方於九十一年十二月二日所扣得之注射針筒二支及於九十二年五月十八
    日所扣得之注射針筒一支，雖無海洛因反應，惟係被告所有預備供施用海洛因所
    用之物，業據其自陳在卷，應依刑法第三十八條第一項第二款宣告沒收；至警方
    於九十二年五月十八日所扣得之香菸一支、衛生紙團一團等物品，雖為被告所有
    ，然與其施用毒品犯行無涉，自無從諭知沒收，附此敘明。
據上論斷，應依刑事訴訟法第二百九十九條第一項前段，毒品危害防制條例第十條第
一項、第十八條第一項前段，刑法第十一條前段、第五十六條、第三十八條第一項第
二款，判決如主文。
中      華民      國      九十二      年    八    月    二十九    日
                                      臺灣高雄地方法院刑事第一庭
                                          審判長法  官  林  水  城
                                                法  官  盧  怡  秀
                                                法  官  謝  雨  真
右正本證明與原本無異。
如不服本判決，應於判決送達後十日內，向本院提出上訴狀。
                                                書記官  陳  威  志
中    華    民    國      九十二      年      九      月      一      日
附錄本案論罪科刑法條：
毒品危害防制條例第十條
施用第一級毒品者，處六月以上五年以下有期徒刑。
施用第二級毒品者，處三年以下有期徒刑。


司法院資訊處製作；財團法人民間司法改革基金會備份。
